【裁判字號】    99,消債抗,9
【裁判日期】    990222
【裁判案由】    聲明異議（消債）
【裁判全文】
臺灣板橋地方法院民事裁定             99年度消債抗字第9號
抗  告  人  甲○○
代  理  人  邵良正律師
上列抗告人因消費者債務清理條例聲明異議事件，對於中華民國
98年12月24日本院98年度執事聲字第71號裁定提起抗告，本院裁
定如下：
    主    文
抗告駁回。
抗告程序費用由抗告人負擔。
    理    由
一、抗告人意旨略以：伊於民國95年參加銀行公會辦理之消費金
    融案件無擔保債務協商，因抗告人於96年間即任職於無底薪
    之臺灣房屋板橋新埔店即群準不動產仲介經紀有限公司（下
    稱群準公司），抗告人家人又無力再協助繳款，故抗告人自
    95年7 月起繳款至97年12月毀諾。惟抗告人確有誠意處理債
    務，故抗告人於97年11月間由法律扶助律師協助聲請更生時
    ，抗告人仍任職於無底薪僅有成交獎金之群準公司，平均月
    收入為新臺幣（下同）1 萬2,020 元，並提出97年度之扣繳
    憑單為所得證明，但代理人告知依此月收入，恐無法達到一
    定清償比例，且收入來源如能算出較可靠之固定收入較理想
    ，抗告人遂與群準公司商量，雖仍無底薪，但得以抗告人前
    一年度（即97年度）所得為標準，將成交獎金以每月某固定
    金額發放，至年終結算，多退少補，以原本之農會帳戶，供
    轉帳之用。即依抗告人97年度個人所得14萬4,243 元，換算
    後於97年12月始存入9,000 元，但此金額仍有無法達到一定
    清償比例之誠意問題，抗告人遂再與群準公司溝通，將成交
    獎金改以每月固定1 萬6,000 元發放，至年終結算。後因群
    準公司擔心抗告人年終結算時達不到每月1 萬6,000 元之金
    額，遂將許多客戶買賣屋之需求交予抗告人，抗告人亦盡力
    達成，故抗告人自98年3 月起業績快速成長，但也因此造成
    其他同事不滿。故群準公司柔性勸導抗告人離職，抗告人係
    非自願離職。另抗告人確實無2 個薪資帳戶，本件尚有查明
    之餘地。抗告人雖被迫離開群準公司，惟為履行更生方案，
    旋即轉任職於住商房屋，惟現已無底薪，爰依法提起抗告等
    語。
二、按債務人有薪資、執行業務所得或其他固定收入，法院認更
    生方案之條件公允者，得不經債權人會議可決，逕依債務人
    之聲請或依職權以裁定認可更生方案，消費者債務清理條例
    第64條第1 項定有明文。經查：抗告人原任職之群準公司，
    係採無底薪制，即無固定收入，惟其為聲請更生，與群準公
    司約定改採「獎金固定薪資發放制」，將成交獎金以每月固
    定1 萬6,000 元發放，到年終再結算總額，多退少補。縱認
    抗告人無隱匿財產情形，然抗告人既已於98年8 月27日自群
    準公司離職（見本院98年度執事聲字第71號卷第23頁），現
    無固定收入來源，即不符合消費者債務清理條例第64條第1
    項所定有固定收入之情形，依法自不得依職權逕予認可抗告
    人所提更生方案。從而，原裁定認本院司法事務官98年9 月
    15日不經債權人會議可決逕依職權認可更生方案之裁定不合
    法，廢棄司法事務官所為裁定，並無違誤。抗告意旨指摘原
    裁定不當，求予廢棄，為無理由，應予駁回。
三、據上論結，本件抗告為無理由，依消費者債務清理條例第11
    條第2 項、第15條，民事訴訟法第495 條之1 第1 項、第44
    9 條第1 項、第95條、第78條，裁定如主文。
中    華    民    國    99    年     2    月    22    日
            民事第一庭  審判長法  官  李世貴
                              法  官  黃若美
                              法  官  黃信滿
上為正本係照原本作成
本件不得再抗告。
中    華    民    國    99    年     2    月    22    日
                              書記官  莊琬婷

司法院資訊處製作；財團法人民間司法改革基金會備份。
